臺灣臺北地方法院刑事判決
111年度審易字第808號
公  訴  人  臺灣臺北地方檢察署檢察官
被      告  張哲誌



選任辯護人  張家榛律師
            王銘柏律師
上列被告因妨害秘密案件，經檢察官提起公訴（111年度偵字第6
805號），因被告於本院準備程序中，就被訴事實為有罪之陳述
，經告知簡式審判程序意旨，並聽取公訴人、被告及辯護人之意
見後，改依簡式審判程序審理，判決如下：
    主      文
張哲誌犯竊錄非公開活動罪，處有期徒刑參月，如易科罰金，以
新臺幣壹仟元折算壹日。扣案如附表編號1所示之行動電話壹支
沒收。
    事實及理由
一、本案被告張哲誌所犯係死刑、無期徒刑或最輕本刑為3年以
    上有期徒刑以外之罪，且非高等法院管轄第一審案件之罪，
    其於本院準備程序中就被訴事實為有罪之陳述，由本院裁定
    以簡式審判程序加以審理，且依刑事訴訟法第273條之2、第
    159條第2項規定，不適用傳聞法則有關限制證據能力之相關
    規定；另依同法第310條之2準用同法第454條之規定，得製
    作略式判決書，如認定之犯罪事實、證據及應適用之法條，
    與起訴書之記載相同者，得引用之，合先敘明。　
二、本案犯罪事實及證據，除更正補充如下外，其餘均引用檢察
    官起訴書之記載（如附件）：
　㈠起訴書犯罪事實欄一、第2至3行所載「文德福網路股份有限
    公司」，應予更正為「文德福網絡服務有限公司」。
　㈡證據並所犯法條欄所載證據部分另應補充增列「被告張哲誌
    於本院準備程序中及審理時之自白（見本院卷第67頁、第73
    頁、第75頁）」。　
三、論罪科刑之依據：
  ㈠核被告所為，係犯刑法第315條之1第2款之竊錄非公開活動罪
    。
　㈡爰以行為人之責任為基礎，審酌被告並無前科，此有臺灣高
    等法院被告前案紀錄表在卷供參，素行尚可。其為滿足一己
    私慾，竟以具有錄影功能之行動電話，竊錄告訴人甲女非公
    開之活動，嚴重侵害告訴人隱私，破壞同事間之信任情誼，
    對告訴人心理造成嚴重之傷害，應予相當之非難；參以被告
    犯後坦承犯行，惟其迄未能與告訴人達成和解，賠償告訴人
    之損失並取得諒解；告訴代理人並當庭表示：這件事造成告
    訴人非常大的心理傷害，希望科予被告重刑等語之意見（見
    本院卷第77頁）；兼衡被告自述大學畢業之智識程度、擔任
    印表機維修工程師、月薪新臺幣3萬元、未婚、無需扶養對
    象等家庭生活經濟狀況（見本院卷第76頁）；暨其犯罪之動
    機、目的及手段等一切情狀，爰量處如主文所示之刑，並諭
    知易科罰金之折算標準，以示懲儆。
　㈢辯護人固為被告之利益主張：請給予緩刑宣告云云。惟查，
    被告尚未能與告訴人達成和解而取得告訴人之原諒等節，業
    經認定如前，本院認以不諭知緩刑為適當，併此敘明。
四、沒收部分：扣案如附表編號1所示之行動電話1支，係被告用
    以竊錄告訴人非公開活動所用之物，業據被告於偵查中供承
    在卷（見偵字卷第123頁），且有竊錄影片之檔案光碟在卷
    可憑，為被告所有用以儲存所竊錄告訴人非公開活動內容之
    附著物，爰依刑法第315條之3規定，不問屬於被告與否，沒
    收之。
據上論斷，應依刑事訴訟法第273條之1第1項、第310條之2、第4
54條第2項、第299條第1項前段，刑法第315條之1第2款、第41條
第1項前段、第315條之3，刑法施行法第1條之1第1項，判決如主
文。
本案經檢察官戚瑛瑛提起公訴，檢察官劉文婷到庭執行職務。
中　　華　　民　　國　　111 　年　　7 　　月　　27　　日
　　　　　　　　　刑事第二十二庭  法　官　葉詩佳
上正本證明與原本無異。 
如不服本判決應於收受送達後20日內向本院提出上訴書狀，並應
敘述具體理由；其未敘述上訴理由者，應於上訴期間屆滿後20日
內向本院補提理由書（均須按他造當事人之人數附繕本）「切勿
逕送上級法院」。告訴人或被害人如對於本判決不服者，應具備
理由請求檢察官上訴，其上訴期間之計算係以檢察官收受判決正
本之日期為準。 因疫情而遲誤不變期間，得向法院聲請回復原
狀。
                                  書記官  巫佳蒨 
中　　華　　民　　國　　111 　年　　7 　　月　　27　　日
附表：　　　　　　　　　　　　　　　　　
編號 扣案物品 1 APPLE牌IPHONE 12型號之行動電話1支（IMEI：000000000000000號、000000000000000號） 
附錄本案論罪科刑法條全文：
中華民國刑法第315條之1
（妨害秘密罪）
有下列行為之一者，處3年以下有期徒刑、拘役或30萬元以下罰
金：
一、無故利用工具或設備窺視、竊聽他人非公開之活動、言論、
    談話或身體隱私部位者。
二、無故以錄音、照相、錄影或電磁紀錄竊錄他人非公開之活動
    、言論、談話或身體隱私部位者。
附件：
臺灣臺北地方檢察署檢察官起訴書
                                     111年度偵字第6805號
　　被　　　告　張哲誌　男　24歲（民國00年0月00日生）
　　　　　　　　　　　　住○○市○○區○○街00巷00○0號
　　　　　　　　　　　　國民身分證統一編號：Z000000000號
上列被告因妨害秘密案件，已經偵查終結，認應提起公訴，茲將
犯罪事實及證據並所犯法條分敘如下：
　　　　犯罪事實
一、張哲誌與代號AW000-H111017號之成年女子（真實年籍姓名
    詳卷，下稱甲女）均為臺北市○○區○○路000號5樓文德福網路
    股份有限公司之員工。張哲誌基於無故以錄影竊錄他人非公
    開活動之犯意，於民國111年1月7日14時19分許，在上開公
    司之男廁內，持具有錄影功能之iPhone 12智慧型手機伸至
    男廁氣密窗之牆縫，竊錄甲女在隔壁女廁內如廁之非公開活
    動。嗣甲女察覺後，調閱公司監視器並報警處理，為警循線
    查獲張哲誌，並在張哲誌交付查扣之iPhone 12智慧型手機
    內發現甲女在女廁內如廁後穿褲子之影像。
二、案經甲女訴由臺北市政府警察局中山分局報告偵辦。
　　　　證據並所犯法條
一、證據清單及待證事實：
編號 證 據 名 稱 待 證 事 實 1 被告張哲誌於警詢及偵查中之自白 全部犯罪事實。 2 告訴人甲女於警詢之指訴 全部犯罪事實。 3 ①監視器翻拍畫面8張（偵卷57-61頁）。 ②被告於案發時穿著之照片4張（偵卷53-55頁）。 ③被告模擬偷拍之照片3張（偵卷63頁） 全部犯罪事實。 4 扣案iPhone 12智慧型手機1支、被告竊錄之影片檔案光碟 全部犯罪事實。 
二、核被告張哲誌所為，係犯刑法第315條之1第2款無故以錄影
    竊錄他人非公開活動罪嫌。扣案iPhone 12智慧型手機1支，
    為被告所有且供犯罪所用之物，併請依刑法第第38第2項之
    規定，宣告沒收之。
三、依刑事訴訟法第251條第1項提起公訴。
　　此　致
臺灣臺北地方法院
中　　華　　民　　國　 111　　年　　3 　　月　　30　　日
　　　　　　　　　　　　　　　檢　察　官　戚瑛瑛
本件正本證明與原本無異
中　　華　　民　　國　 111　　年　　 4　  月 　 19    日
  　　　　　　　　　　　    　書　記　官  呂幸融
附錄本案所犯法條全文
中華民國刑法第315條之1
（妨害秘密罪）
有下列行為之一者，處 3 年以下有期徒刑、拘役或 30 萬元以
下罰金：
一、無故利用工具或設備窺視、竊聽他人非公開之活動、言論、
    談話或身體隱私部位者。
二、無故以錄音、照相、錄影或電磁紀錄竊錄他人非公開之活動
    、言論、談話或身體隱私部位者。